【裁判字號】    98,交抗,26
【裁判日期】    980109
【裁判案由】    聲明異議
【裁判全文】
臺灣高等法院臺中分院刑事裁定          98年度交抗字第26號
抗  告  人
即受處分人  甲○○
上列抗告人因聲明異議案件，不服臺灣臺中地方法院中華民國97
年12月18日所為裁定（97年度交聲字第3566號）提起抗告，本院
裁定如下：
    主  文
抗告駁回。
    理  由
一、抗告意旨如抗告狀所載。（如附件）
二、按受處分人不服道路交通管理處罰條例第8 條主管機關所為
    之處罰，得於接到裁決書之翌日起20日內，向管轄地方法院
    聲明異議，又聲明異議，應以司法狀紙述異議之理由，提
    出於原處分機關為之，原處分機關應於接受異議書狀後5 日
    內，將該案卷宗及有關證物，送交該管地方法院或其分院交
    通法庭；道路交通管理處罰條例第87條第1 項及道路交通案
    件處理辦法第13條分別定有明文。又交通法庭認聲明異議不
    合法律上之程式，且其不合法律上之程式無從補正者，應以
    裁定駁回之，道路交通管理處罰條例第87條第1 項、道路交
    通案件處理辦法第18條前段分別定有明文。是受處分人自應
    依法於上開規定期間內向法院聲明異議，倘其逾期始行提出
    異議者，於法即有不合，法院自應裁定駁回，合先敘明。次
    按聲明異議之期間，自裁決送達之翌日起算，且處理違反道
    路交通管理事件，有關文書送達之程序，依行政程序法之規
    定，道路交通案件處理辦法第12條、違反道路交通管理事件
    統一裁罰基準及處理細則第5 條亦分別定有明文。末按送達
    ，於應受送達人之住居所、事務所或營業所為之。但在行政
    機關辦公處所或他處會晤應受送達人時，得於會晤處所為之
    ：又於應送達處所不獲會晤應受送達人時，得將文書付與有
    辨別事理能力之同居人、受僱人或應送達處所之接收郵件人
    員，行政程序法第72條第1項及第73條第1項亦分別定有明文
    。
三、本件抗告人即受處分人（下稱抗告人）甲○○於民國96年 8
    月4日騎乘車牌號碼RR3-611號輕機車，行經臺中市○區○○
    路與梅川西路口時，因違規酒後駕車，經測試其呼氣酒精濃
    度值為0.72mg/l，為臺中市警察局直屬分隊予以舉發，嗣由
    原處分機關於97年11月11日以裁監稽違字第裁61-GD0000000
    號違反道路交通管理事件裁決書依道路交通管理處罰條例第
    35條第1項第1款規定，裁處抗告人罰鍰新臺幣45,000元、吊
    扣機車駕駛執照1 年、施以道安講習之處分，上開裁決書已
    於97年11月12日送達抗告人位於臺中市○區○○里○○街13
    8號，並依行政程序法第73條第1項之規定由抗告人本人收受
    ，而完成送達程序等情，有上開裁決書、個人基本資料查詢
    結果、聲明異議狀（載明抗告人之住所地）、原處分機關送
    達證書各1 紙在卷可稽，是依上開違反道路交通管理事件統
    一裁罰基準及處理細則第5條及行政程序法第72條第1項之規
    定，本件裁決書於97年11月12日業已合法送達予抗告人本人
    之事實，應堪認定。故原處分機關之裁決書既已於97年11月
    12日發生送達效力，抗告人如欲聲明異議，應於接到裁決書
    之翌日起20日內（即97年12月2 日前）提出。惟抗告人遲至
    97年12月11日始具狀向原處分機關提出異議，此有異議狀上
    之收文章可稽，是以抗告人聲明異議顯已逾20日之法定不變
    期間，參照前揭法律規定，抗告人之聲明異議自屬不合法律
    上之程式，且無從補正，揆諸首揭說明，自應將抗告人之異
    議駁回。
四、原審以抗告人之異議不合法，為駁回之裁定，並無不當。抗
    告意旨指摘原裁定不當，尚無足取，抗告為無理由，應予駁
    回。
五、據上論斷，應依道路交通案件處理辦法第26條、刑事訴訟法
    第41 2條，裁定如主文。
中    華    民    國    98    年     1    月     9    日
            刑事第五庭    審判長法  官  趙  春  碧
                                法  官  賴  恭  利
                                法  官  何  秀  燕
上列正本證明與原本無異。
不得抗告。
                                書記官  阮  正  枝
中    華    民    國    98    年     1    月     9    日


司法院資訊處製作；財團法人民間司法改革基金會備份。
